臺灣臺中地方法院民事判決　94年度訴字第1689號
原　　　告　龍星昇亞太資產管理股份有限公司
法定代理人　寅○○
訴訟代理人　劉瑩玲　　律師
複代理人　　江銘栗　　律師
被　　　告　壬○○
　　　　　　己○○
　　　　　　癸○○
　　　　　　丑○○
　　　　　　子○○
　　　　　　甲○○
　　　　　　東峰建設股份有限公司
法定代理人　庚○○
　　　　　　辛○○
上　一　人
訴訟代理人　丁○○
上　八被告
共　　　同
訴訟代理人　陳世川　　律師
複　代理人　吳榮昌　　律師
　　　　　　乙○○
被　　　告　丙○○
上列當事人間請求返還停車位事件，經本院於民國95年12月22日
言詞辯論終結，判決如下：
    主    文
被告壬○○、子○○、甲○○應分別將坐落台中市○○區○○段
第九地號土地上第一四五八建號建物，即門牌號碼台中市南屯區
○○○路一段一六三號地下層，如附圖所示編號１、６、７，面
積分別為十五點六三、十五點壹一、十五點零一平方公尺土地騰
空返還原告。
被告己○○、乙○○應將坐落台中市○○區○○段第九地號土地
上第一四五八建號建物，即門牌號碼台中市南屯區○○○路○段
一六三號地下層，如附圖所示編號２，面積十六點九六平方公尺
土地騰空返還原告。
被告癸○○、乙○○應將坐落台中市○○區○○段第九地號土地
上第一四五八建號建物，即門牌號碼台中市南屯區○○○路○段
一六三號地下層，如附圖所示編號３，面積十六點九六平方公尺
土地騰空返還原告。
被告辛○○應將坐落台中市○○區○○段第九地號土地上第一四
五八建號建物，即門牌號碼台中市南屯區○○○路○段一六三號
地下層，如附圖所示編號４，面積十五點零一平方公尺土地騰空
返還原告。
被告丑○○、丙○○應將坐落台中市○○區○○段第九地號土地
上第一四五八建號建物，即門牌號碼台中市南屯區○○○路○段
一六三號地下層，如附圖所示編號５，面積十五點零一平方公尺
土地騰空返還原告。
被告東峰建設股份有限公司應將坐落台中市○○區○○段第九地
號土地上第一四五八建號建物，即門牌號碼台中市南屯區○○○
路○段一六三號地下層，如附圖所示編號８、９，面積均為十四
點八五平方公尺土地騰空返還原告。
訴訟費用新台幣肆萬柒仟貳佰參拾參元由被告負擔。
本判決第一項，於原告以新台幣壹拾柒萬貳仟玖佰元分別為被告
壬○○、子○○、甲○○預供擔保後，得假執行，但被告壬○○
、子○○、甲○○分別以新台幣伍拾壹萬捌仟陸佰元為原告預供
擔保，得免為假執行；本判決第二項於原告以新台幣壹拾柒萬貳
仟玖佰元為被告己○○、乙○○預供擔保後，得假執行，但被告
己○○以新台幣伍拾壹萬捌仟陸佰元為原告預供擔保，得免為假
執行；本判決第三項，於原告以新台幣壹拾柒萬貳仟玖佰元為被
告癸○○、乙○○預供擔保，得假執行，但被告癸○○以新台幣
伍拾壹萬捌仟陸佰元為原告預供擔保，得免為假執行；本判決第
四項，於原告以新台幣壹拾柒萬貳仟玖佰元為被告辛○○預供擔
保，得假執行，但被告辛○○以新台幣伍拾壹萬捌仟陸佰元為原
告預供擔保，得免為假執行；本判決第五項，於原告以新台幣壹
拾柒萬貳仟玖佰元為被告丑○○、丙○○預供擔保，得假執行，
但被告丑○○以新台幣伍拾壹萬捌仟陸佰元為原告預供擔保，得
免為假執行；本判決第六項於原告以新台幣參拾肆萬伍仟捌佰元
為被告東峰建設股份有限公司預供擔保，得假執行，但被告東峰
建設股份有限公司以新台幣壹佰零參萬柒仟貳佰元為原告預供擔
保，得免為假執行。
    事實及理由
壹、被告乙○○、丙○○二人未於言詞辯論期日到場，核無民事
    訴訟法第386條各款所列情形，爰依原告之聲請，由其一造
    辯論而為判決。
貳、本件兩造不爭執本院據以為本件判決之基礎事實：
一、原告為如附圖所示編號１至編號９停車位之所有權人。
二、被告等人目前使用系爭停車位之位置及情形，分別如原告
    95年8月9日更正聲明狀及附圖所載。
三、被告己○○乃前揭附圖編號２車位之間接占有人，被告乙○○為直接占有人。
四、被告癸○○乃前揭附圖編號３車位之間接占有人，被告乙○○為直接占有人。
五、被告辛○○乃前揭附圖編號４車位之間接占有人，被告戊○○為直接占有人。
六、被告丑○○乃前揭附圖編號５車位之間接占有人，被告丙○○為直接占有人。
七、被告東峰建設股份有限公司（下稱東峰建設）為附圖所示編
    號８、９車位之占有人。
參、本件關鍵爭點及本院得心證之理由：
一、本件關鍵爭點厥為被告是否有正當之法律權源占用系爭停車
    位？
二、法院之判斷：
(一)、被告乙○○、丙○○二人已於相當時期受合法之通知，而於
    言詞辯論期日不到場，亦未提出準備書狀爭執，依民事訴訟
    法第二百八十條第一、三項規定，視同自認，自堪信原告對
    此二被告之主張為真正。從而，原告對於被告乙○○、丙○○之請求，應予准許。
(二)、被告壬○○部分：
１、被告壬○○辯稱：占用如附圖編號１之停車位，有正當法律
    權源，並提出訴外人東峰營造股份有限公司於民國91年5月
    16 日出具之車位使用證明書為證，性質上係永久承租權，
    故得以對抗原告。
２、惟查：上開車位使用證明書，係由訴外人東峰營造股份有限
    公司出具，對於系爭停車位所有權人自不生拘束力。且車位
    使用證明書，何以性質上為永久承租？未見其說明，被告上
    開辯解，尚非足採，原告對被告壬○○之請求，於法有據，
    應予准許。
(三)、被告子○○、甲○○、己○○、癸○○、辛○○、丑○○部
    分：
１、渠等均辯稱：向另被告東峰建設買受系爭停車位，訂有車位
    預定買賣契約，又雖名為車位買賣，性質上為車位永久承租
    權，故占用系爭停車位，均有法律上之正當權源。
２、惟查：被告辛○○部分，未據其提出契約為證，所辯自難憑
    採。至於另被告子○○、甲○○、己○○、癸○○、丑○○
    五人部分，雖提出「車位預定『買賣』契約」為證，惟既明
    載係「買賣」契約，何以性質上為「租賃」？未據渠等說明
    ，是所辯自非足採。原告對被告子○○、甲○○、己○○、
    癸○○、辛○○、丑○○之請求於法有據，應予准許。
(四)、被告東峰建設部分：
    未據其提出任何證明證明占用系爭停車位之合法權源，空言
    辯稱其有占用之合法權源，自無足憑採，原告對被告東峰建
    設之請求於法有據，應予准許。
肆、原告及除乙○○、丙○○外之被告均陳明願供擔保，請准宣
    告假執行及免為假執行，經核均無不合，爰分別酌定相當之
    擔保金額予以宣告之。
伍、結論：原告之訴為有理由，依民事訴訟法第385條第1項前段
    、第78條、第85條第2項，第390條第2項、第392條第2項，
    判決如主文。
中　　華　　民　　國　　96　　年　　1 　　月　　19　　日
                  民事第四庭    法  官    曹宗鼎
上正本係照原本作成
如對本判決上訴，須於判決送達後20日內向本院提出上訴狀。
中　　華　　民　　國　　96　　年　　1 　　月　　19　　日
                                書記官
